【裁判字號】    96,訴,813
【裁判日期】    990430
【裁判案由】    拆屋還地
【裁判全文】
臺灣新竹地方法院民事判決               96年度訴字第813號
原      告  乙○○
訴訟代理人  洪榮彬律師
            劉正穆律師
            吳尚昆律師
複代理人    徐宏澤律師
被      告  丁○○○
            甲○○
            丙○○
前列三人共同
訴訟代理人  房阿生律師
上列當事人間請求拆屋還地事件，本院於民國99年4 月15日辯論
終結，判決如下：
    主      文
被告丁○○○應將坐落新竹縣湖口鄉○○段第三六地號土地上如
附圖一所示Ｄ部分（面積32.64 平方公尺）、Ｇ部分（面積60.7
2 平方公尺）之地上物拆除後，將土地交還原告。
被告甲○○應將坐落新竹縣湖口鄉○○段第三六地號土地上如附
圖一所示Ｃ部分（面積30.30 平方公尺）之地上物拆除後，將土
地交還原告。
被告丙○○應將坐落新竹縣湖口鄉○○段第三六地號土地上如附
圖一所示Ｂ部分（面積35.20 平方公尺）、Ａ部分（面積8.35平
方公尺）、Ｅ部分（面積18.34 平方公尺）、Ｆ部分（面積37.0
4 平方公尺）部分之地上物拆除後，將土地交還原告。
訴訟費用由被告各負擔三分之一。
本判決第一項於原告以新臺幣壹拾壹萬捌仟伍佰元為被告丁○○○供擔保後，得假執行。但被告丁○○○如於假執行程序實施前
，以新臺幣參拾伍萬肆仟柒佰陸拾捌元或等值金融機構發行無記
名可轉讓定期存單為原告預供擔保，得免為假執行。
本判決第二項於原告以新臺幣肆萬元為被告甲○○供擔保後，得
假執行。但被告甲○○如於假執行程序實施前，以新臺幣壹拾壹
萬伍仟壹佰肆拾元或等值金融機構發行無記名可轉讓定期存單為
原告預供擔保，得免為假執行。
本判決第三項於原告以新臺幣壹拾貳萬陸仟元為被告丙○○供擔
保後，得假執行。但被告丙○○如於假執行程序實施前，以新臺
幣參拾柒萬伍仟玖佰參拾肆元或等值金融機構發行無記名可轉讓
定期存單為原告預供擔保，得免為假執行。
    事實及理由
壹、程序方面：
    按不變更訴訟標的，而補充或更正事實上或法律上之陳述者
    ，非為訴之變更或追加，為民事訴訟第256 條所明定。查本
    件原告起訴時，原係請求：「一、被告丁○○○應將坐落新
    竹縣湖口鄉○○段第三六地號土地上如附圖所示A1、A2（面
    積均以實測為準）部分之地上物拆除後，將土地交還原告。
    二、被告甲○○應將坐落新竹縣湖口鄉○○段第三六地號土
    地上如附圖所示B （面積以實測為準）部分之地上物拆除後
    ，將土地交還原告。三、被告丙○○應將坐落新竹縣湖口鄉
    ○○段第三六地號土地上如附圖所示E1、E2、E3、E4（面積
    均以實測為準）部分之地上物拆除後，將土地交還原告。四
    、訴訟費用由被告等負擔。五、願供擔保，請准宣告假執行
    。」嗣經本院會同兩造及新竹縣新湖地政事務所勘測新竹縣
    湖口鄉○○段第36地號土地後，原告乃於訴訟進行中更正其
    訴之聲明為：「一、被告丁○○○應將坐落新竹縣湖口鄉○○段第三六地號土地上如附圖所示D （面積32.29 平方公尺
    ）、G （面積62.51 平方公尺）部分之地上物拆除後，將土
    地交還原告。二、被告甲○○應將坐落新竹縣湖口鄉○○段
    第三六地號土地上如附圖所示C （面積30.55 平方公尺）部
    分之地上物拆除後，將土地交還原告。三、被告丙○○應將
    坐落新竹縣湖口鄉○○段第三六地號土地上如附圖所示A （
    面積9.06平方公尺）、B （面積33.83 平方公尺）、E （面
    積22.04 平方公尺）、F （面積40.71 平方公尺）部分之地
    上物拆除後，將土地交還原告。四、訴訟費用由被告等負擔
    。五、願供擔保，請准宣告假執行。」嗣又經本院會同兩造
    及內政部國土測繪中心勘測新竹縣湖口鄉○○段第36地號土
    地後，原告再於訴訟進行中更正其訴之聲明為：「一、被告
    丁○○○應將坐落新竹縣湖口鄉○○段第三六地號土地上如
    附圖所示D （面積32.64 平方公尺）、G （面積60.72 平方
    公尺）部分之地上物拆除後，將土地交還原告。二、被告甲○○應將坐落新竹縣湖口鄉○○段第三六地號土地上如附圖
    所示C （面積30.30 平方公尺）部分之地上物拆除後，將土
    地交還原告。三、被告丙○○應將坐落新竹縣湖口鄉○○段
    第三六地號土地上如附圖所示B （面積35.20 平方公尺）、
    A （面積8.35平方公尺）、E （面積18.34 平方公尺）、F
    （面積37.04 平方公尺）部分之地上物拆除後，將土地交還
    原告。四、訴訟費用由被告等負擔。五、願供擔保，請准宣
    告假執行。」核屬更正事實上之陳述，揆諸前開規定，均無
    不合，應予准許。
貳、實體方面：
一、原告主張：
（一）原告係坐落新竹縣湖口鄉○○段第36地號土地（下稱系爭
      土地）之所有權人，日前經原告申請新竹縣新湖地政事務
      所就系爭土地界址測量結果，發現共有丁○○○等5 人於
      系爭土地上興建有:「Al」、「A2」、「B」、「C」、「D
      」、「E1」、「E2」、「E3」、「E4」等9 棟違章建築，
      此有各該占有人之占有位置示意圖、占有位置放大及面積
      試算圖、占有房屋現況照片等證據可稽。
（二）經查：
  １、被告丁○○○係坐落新竹縣湖口鄉○○段第35地號土地之
      所有權人，其合法登記之同段第159 建號建築物係坐落於
      第35地號上，卻因見隔鄰之系爭土地長期無人使用，乃基
      於為自己不法利益之意圖，未經原告暨其前手同意或租賃
      ，即擅自興建「Al」、「A2」兩棟違章建築物竊佔原告之
      土地使用（竊佔罪部分已另行提出告訴）。由於「Al」、
      「A2」兩棟違章建築物與被告丁○○○自己在第35地號土
      地上興建登記之合法建築物中間尚有他人（即丙○○及甲○○）之違章建物間隔，並非相連結，且兩者相距有一段
      距離，顯不可能是不慎越界建築所致，併予指明。
  ２、被告甲○○係坐落新竹縣湖口鄉○○段第34地號土地之所
      有權人，其合法登記之同段第157 建號建築物係坐落於第
      34地號上，卻因見隔鄰之系爭土地長期無人使用，乃基於
      為自己不法利益之意圖，未經原告暨其前手同意或租賃，
      即擅自興建「B 」棟違章建築物竊佔原告之土地使用（竊
      佔罪部分已另行提出告訴）。由於「B 」棟違章建築物與
      被告甲○○自己在第34地號土地上興建登記之合法建築物
      中間尚有他人（即丙○○）之違章建物間隔，並非相連結
      ，且兩者相距有一段距離，顯不可能是不慎越界建築所致
      ，併予指明。
  ３、被告丙○○係坐落新竹縣湖口鄉○○○段第3-1 及5-75地
      號（重測後改為竹九段第32地號）之所有權人，其合法建
      物係坐落於第32地號上，卻因見系爭土地長期無人使用，
      而基於為自己不法利益之意圖加以興建「E1」、「E2」、
      「E3」、「E4」四棟違章建築竊佔原告之土地使用（竊佔
      罪部分已另行提出告訴）。由於「El」、「E2」、「E3」
      、「E4」四棟違章建築物與被告丙○○自己在第32地號土
      地上興建登記之合法建築物中間尚有他人（即甲○○及丁○○○）之合法建物間隔，並非相連結，且兩者相距有一
      段距離，顯不可能是不慎越界建築所致，併予指明。
  ４、以上各節，經原告以前揭土地複丈測量成果圖向占有人主
      張權利結果，除占有「C」之張啟祥、占有「D」之吳玉珍
      二人自知理虧而同意改就占有土地面積向原告承租並給付
      租金外，其餘三人即被告丁○○○、甲○○、丙○○等則
      置之不理。為此，原告為保障自身權益，爰依法提出本件
      訴訟。
（三）按所有人對於無權占有或侵奪其所有物者，得請求返還之
      ；對於妨害其所有權者，得請求除去之，民法第767 條定
      有明文。本件被告等人無權占有原告所有系爭土地，並搭
      建「Al」、「A2」、「B 」、「E1」、「E2」、「E3」、
      「E4」等部分地上物，已如前述。揆諸前揭法律規定，原
      告自得依民法第767 條規定請求被告等人拆除地上物並交
      還土地予原告。
（四）本件前經鈞院命新竹縣新湖地政事務所於民國（下同）96
      年11月8 日及97年4 月23日兩次複丈結果，產生歧異。嗣
      經法院再命請內政部國土測繪中心於98年2 月18日進行鑑
      定測量，經該中心於98年3 月12日提出鑑定書暨重測結果
      ，被告等人佔用原告所有坐落湖口鄉○○段第36地號土地
      之建物面積如A 、B 、C 、D 、E 、F 、G 等部分，並確
      認應以新竹縣新湖地政事務所於96年11月8 日之複丈結果
      較為可採，而97年4 月23日之複丈結果係依重測前舊圖套
      繪，致生錯誤。是本件確認被告丁○○○佔用之面積部分
      為：D （面積32.64 平方公尺）、G （面積60.72 平方公
      尺）、被告甲○○佔用之面積部份為：C （面積30.30 平
      方公尺）、被告丙○○佔用之面積部分為：B （面積35.2
      0 平方公尺）、A （面積8.35平方公尺）、E （面積18.3
      4 平方公尺）、F （面積37.04 平方公尺），渠等依法均
      應將其地上物拆除後，將土地交還原告。
（五）為此聲明請求：
  １、被告丁○○○應將坐落新竹縣湖口鄉○○段第三六地號土
      地上如附圖所示D （面積32.64 平方公尺）、G （面積60
      .72 平方公尺）部分之地上物拆除後，將土地交還原告。
  ２、被告甲○○應將坐落新竹縣湖口鄉○○段第三六地號土地
      上如附圖所示C （面積30.30 平方公尺）部分之地上物拆
      除後，將土地交還原告。
  ３、被告丙○○應將坐落新竹縣湖口鄉○○段第三六地號土地
      上如附圖所示B （面積35.20 平方公尺）、A （面積8.35
      平方公尺）、E （面積18.34 平方公尺）、F （面積37.0
      4 平方公尺）部分之地上物拆除後，將土地交還原告。
  ４、訴訟費用由被告等負擔。
  ５、願供擔保，請准宣告假執行。
二、被告抗辯：
（一）被告丁○○○、甲○○係新竹縣湖口鄉○○段第35號、第
      34號土地之所有權人【竹九段第35地號（重測前地號：鳳
      山崎段鳳山崎小段第3-5 號）係分割自竹九段第34地號（
      重測前地號：鳳山崎段鳳山崎小段第3-4 號），上開兩地
      原屬同筆土地（即重測前鳳山崎段鳳山崎小段第3-1 號）
      】；新竹縣湖口鄉○○段第32號（重測前地號：鳳山崎段
      鳳山崎小段第3-1 號）、第33號土地（重測前地號：鳳山
      崎段鳳山崎小段第5-75號）則登記為被告丙○○之子（張
      香宇）所有。上開土地均與原告所有之鳳山崎段鳳山崎小
      段第3-2 地號（重測後地號：竹九段第36號）相鄰之土地
      。
（二）又被告丁○○○、甲○○、丙○○（及其子張香宇）所有
      之土地，均係合法買得。且被告丁○○○、甲○○所有之
      「159建號」、「157建號」房屋及被告丙○○所有之門牌
      「新竹縣湖口鄉○○村○○鄰○○路○段298 號」均係合法
      建物。於79年5 月14日經新竹縣新湖地政事務所鑑界，及
      97年4 月23日經同所複丈結果，均無越界建築之情形，此
      有該所（79）地圖（00552 號）土地複丈成果圖及土地複
      丈成果圖附卷可證。其後經內政部國土測繪中心鑑測結果
      ，始認被告等所有系爭建物，有逾界占有原告所有土地之
      情形。此二者鑑測結果之所以有截然不同結果，顯係測量
      基準點偏移所致，要難認被告等於房屋建築時，即有故意
      逾界之情事，且究應以何為準，併請審酌。
（三）按「土地所有人建築房屋非因故意或重大過失逾越地界者
      ，鄰地所有人如知其越界而不即提出異議，不得請求移去
      或變更其房屋」、「土地所有人建築房屋逾越地界，鄰地
      所有人請求移去或變更時，法院得斟酌公共利益及當事人
      利益，免為全部或一部之移去或變更。」新修正民法第79
      6 條第1 項及第796 條之1 第1 項分別定有明文。本件被
      告丁○○○、甲○○前手建築房屋時，及被告丙○○於向
      法院拍賣取得系爭房地時，鄰地所有人均無異議，且曾鑑
      界並無逾越疆界之情形，自難以日後鑑測所憑土地基準變
      更，而主張被告等之房屋有越界應拆屋還地。又參諸卷附
      現場照片可知，如將被告建物切割拆除，耗損甚鉅，勢必
      影響全棟建築結構體之安全，參照最高法院79年度台上字
      第2669號、86年度台上字第1840號及92年度台上字第1446
      號等判決，本件原告請求拆除地上物於自己所得利益較小
      ，卻於他人損害甚大，為權利濫用，應無足取。
（四）綜上說明，被告等之房屋經鑑界及依上開土地複丈結果，
      既無越界之情事，原告之請求即無理由。為此聲明：
  １、原告之訴及假執行之聲請均駁回。
  ２、如受不利之判決，被告等均願供擔保（現金或等值之聯
      邦銀行可轉讓定期存單）免為假執行。
參、本件經兩造同意並簡化爭點如下：
一、原告主張被告無權占有系爭土地，有無理由？
二、被告抗辯其占有系爭土地有越界建築且原告未提出異議規定
    之適用，有無理由？
三、原告主張依民法第767 條規定請求被告返還系爭土地，有無
    理由？
肆、本院之認定：
一、本件原告主張：原告係坐落新竹縣湖口鄉○○段第36地號土
    地（下稱系爭第36地號土地）之所有權人，經原告申請新竹
    縣新湖地政事務所就系爭土地界址測量結果發現被告等所有
    之建物有佔用原告系爭第36地號土地；嗣於本件訴訟進行中
    ，經法院囑託內政部國土測繪中心於98年2 月18日進行鑑定
    測量，經該中心於98年3 月12日提出鑑定書暨重測結果，被
    告等人佔用原告所有系爭第36地號土地之建物面積如附圖一
    所示A 、B 、C 、D 、E 、F 、G 等部分，即被告丁○○○
    佔用之面積部分為：D （面積32.64 平方公尺）、G （面積
    60.72 平方公尺）、被告甲○○佔用之面積部份為：C （面
    積30.30 平方公尺）、被告丙○○佔用之面積部分為：B （
    面積35.20 平方公尺）、A （面積8.35平方公尺）、E （面
    積18.34 平方公尺）、F （面積37.04 平方公尺），該中心
    並認應以新竹縣新湖地政事務所於96年11月8 日之複丈結果
    較為可採，而97年4 月23日之複丈結果係依重測前舊圖套繪
    ，致生錯誤，本件被告等人未有法律上之權源佔用原告上開
    土地即屬無權占有，且本件並無越界建築而原告知情不異議
    之情形，原告自得依民法第767 條規定請求被告等人拆除地
    上物並交還土地予原告等情，並據其提出土地登記簿謄本4
    件及被告房屋現況照片8 幀影本為證。被告則抗辯：被告丁○○○、甲○○、丙○○（及其子張香宇）所有之土地，均
    係合法買得。且被告丁○○○、甲○○所有之「第159 建號
    」、「第157 建號」房屋及被告丙○○所有之門牌「新竹縣
    湖口鄉○○村○○鄰○○路○段298 號」均係合法建物。於79
    年5 月14日經新竹縣新湖地政事務所鑑界，及97年4 月23日
    經同所複丈結果，均無越界建築之情形，此有該所（79）地
    圖（00552 號）土地複丈成果圖及土地複丈成果圖附卷可證
    。其後經內政部國土測繪中心鑑測結果，始認被告等所有系
    爭建物，有逾界占有原告所有土地之情形。此二者鑑測結果
    之所以有截然不同結果，顯係測量基準點偏移所致，要難認
    被告等於房屋建築時，即有故意逾界之情事；被告丁○○○
    、甲○○前手建築房屋時，及被告丙○○於向法院拍賣取得
    系爭房地時，鄰地所有人均無異議，且曾鑑界並無逾越疆界
    之情形，自難以日後鑑測所憑土地基準變更，而主張被告等
    之房屋有越界應拆屋還地等情，並提出被告丁○○○及甲○○之前手（王德漿）於建物前之鑑界繳費證明影本1 件、新
    竹縣新湖地政事務所79年5 月14日土地複丈成果圖影本1 件
    、建造執照申請書暨申請圖影本1 件、被告丙○○之房屋契
    稅繳納證明書及房屋稅繳款書影本1 件、新竹縣新湖地政事
    務所97年4 月23日土地複丈成果圖影本1 件為證。
二、經查，本件原告上開主張被告等人之建物佔用原告所有之系
    爭第36地號土地乙節，業經本院囑託新竹縣新湖地政事務所
    及內政部國土測繪中心派員至現場會同勘測，有本院96年11
    月8 日、98年2 月18日勘驗筆錄在卷可稽，並有新竹縣新湖
    地政事務所96年11月8 日之複丈成果圖（即附圖三）及內政
    部國土測繪中心製作之鑑定書暨鑑定圖（即附圖一）足參，
    被告等之建物依據現行有效之地籍圖測量結果，確有佔用原
    告系爭第36地號土地情形（其面積及位置詳如附圖一），原
    告此部分主張尚非子虛。雖被告抗辯：被告丁○○○、甲○○所有之「第159 建號」、「第157 建號」房屋及被告丙○○所有之門牌「新竹縣湖口鄉○○村○○鄰○○路○段298 號
    」均係合法建物。於79年5 月14日經新竹縣新湖地政事務所
    鑑界，及97年4 月23日經同所複丈結果，均無逾界建築之情
    形，此有該所97年4 月23日土地複丈成果圖（即附圖二）附
    卷可證；其後經內政部國土測繪中心鑑測結果，始認被告等
    所有系爭建物，有逾界占有原告所有土地之情形，此二者鑑
    測結果之所以有截然不同結果，顯係測量基準點偏移所致，
    要難認被告等於房屋建築時，即有故意逾界之情事云云。惟
    核諸被告甲○○所有之「第157 建號」房屋，其基地面積即
    系爭第34地號為64.66 平方公尺、登記建物為二層，每層面
    積為38.23 平方公尺，有土地暨建物所有權狀在卷足參，被
    告丁○○○所有之「第159 建號」建物，其坐落基地即系爭
    第35地號土地面積為66.83 平方公尺、建物登記為二層建物
    ，每層面積亦為38.23 平方公尺，此亦有土地暨建物登記簿
    謄本可考；復參以訴外人王德漿（即被告丁○○○及甲○○
    之前手）於本院96年11月8 日現場履勘時在場稱述：其係系
    爭第34、35地號土地之前之所有權人，除該2 筆土地外無其
    他土地，土地有賣予被告丁○○○及甲○○，他們現在的房
    屋均非當時出售時之現狀，他們將以前矮房出錢蓋房；賣房
    屋給2 人時沒有測量，當場未能指界，只有買賣房屋（坐落
    ）之土地，以前是土角，其未蓋過界等情，有該日勘驗筆錄
    可稽。足見被告丁○○○及甲○○自訴外人王德漿買受系爭
    第35、34地號土地時，其土地上均係土角屋矮房且當時未經
    測量，嗣由被告丁○○○及甲○○自行出資改建為目前第15
    9 及157 建號之建物，但其二人土地面積僅各60餘平方公尺
    ，建屋單層面積僅38.23 平方公尺，而經內政部國土測繪中
    心鑑測結果，被告甲○○之建物面積計達112.95平方公尺、
    被告丁○○○之建物面積計共108.7 平方公尺，顯已逾其登
    記建物38.23 平方公尺近2 倍餘，更甚者均逾其所有之土地
    （建物基地）各約近1 倍（均詳參附圖一），基此，被告丁○○○及甲○○抗辯其不知有逾越其所有土地建築云云，當
    非可信。又被告丙○○所有（按：應係取得事實上處分權）
    之門牌「新竹縣湖口鄉○○村○○鄰○○路○段298 號」建物
    ，其雖連同系爭第32地號土地均為本院民事執行處拍賣所得
    標買受，惟該建物於拍賣時即係未辦保存登記建物，此為被
    告丙○○所否認，該建物雖有稅籍登記，然此係行政機關稅
    捐單位就稅捐管理所為，非得認該建物當然屬合法保存登記
    建物，則被告丙○○主張該建物為合法登記建物云云，亦非
    可採。至本院於本案審理過程中為查明是否有地籍因重測產
    生變動情形，乃另於97年4 月23日囑託新竹縣新湖地政事務
    所派員會勘，並以系爭土地於87年重測前之地籍圖為基礎測
    量被告等之系爭建物坐落土地之情形，該所人員繪製之土地
    複丈成果圖（即附圖二），被告甲○○所有之「第157 建號
    」建物、被告丁○○○所有之「第159 建號」建物及被告丙○○所有（按：應係取得事實上處分權）之門牌「新竹縣湖
    口鄉○○村○○鄰○○路○段298 號」建物，俱未佔用原告所
    有系爭第36地號土地（詳參附圖二之成果圖），然該重測前
    之原地籍圖既經重測公告期間期滿確定，原地籍圖已停止使
    用，雖非不可為本院明悉本件基礎事實更迭之緣由而調查之
    證據方法之一，但本院尚無得再以之採為本件判決之依據，
    是屬當然；另審諸本件內政部國土測繪中心係使用精密電子
    測距經緯儀，在系爭土地周圍檢測87年度地籍圖重測時測設
    及新湖地政事務所補建之圖根點，檢核合格後，施測圖根測
    量，並計算檢核閉合數後，作為該測區之控制點，然後以各
    圖根點為基點，用上列儀器分別施測系爭土地使用現況及附
    近界址點，並計算其坐標值輸入電腦，以自動繪圖儀展繪於
    鑑測原圖上（比例尺1/500 ），然後依據新竹縣新湖地政事
    務所保管之地籍圖、地籍圖重測成果、土地複丈圖、建物測
    量成果圖、地籍調查表等資料，經核對無誤後，展繪本案有
    關土地地籍圖經界線，與前項成果核對檢核後測定於鑑測原
    圖上，作成鑑定圖等情，有鑑定書一件在卷足考（見本院卷
    第95頁），自以內政部國土測繪中心所鑑定者較為可信。
三、綜上說明，原告主張被告等人佔用原告所有系爭第36地號土
    地之建物面積如附圖一所示A 、B 、C 、D 、E 、F 、G 等
    部分，即被告丁○○○佔用之面積部分為：D （面積32.64
    平方公尺）、G （面積60.72 平方公尺）、被告甲○○佔用
    之面積部分為：C （面積30.30 平方公尺）、被告丙○○佔
    用之面積部分為：B （面積35.20 平方公尺）、A （面積8.
    35平方公尺）、E （面積18.34 平方公尺）、F （面積37.0
    4 平方公尺）可堪採信，被告抗辯其等有新修正民法第796
    條第1 項所定土地所有人建築房屋非因故意或重大過失逾越
    地界者，鄰地所有人如知其越界而不即提出異議之情形云云
    ，委無可取。此外，復未主張或舉證證明其有占有系爭上開
    原告第36地號土地之法律上權源，原告主張依民法第767 條
    規定本於所有權請求被告返還系爭前開土地（詳如附圖一）
    ，為有理由，應予准許。
四、兩造陳明願供擔保請為宣告假執行或免為假執行，經核均與
    規定相符，爰分別酌定相當之擔保金額予以宣告。
五、因本案事證已臻明確，兩造其餘主張陳述及所提之證據，經
    審酌後，或與本件爭點無涉，或於判決結果無影響，爰不逐
    一論述，附此敘明。
伍、據上論斷：原告之訴為有理由，並依民事訴訟法第85條第1
    項、第390條第2 項、第392條第2 項，判決如主文。
中    華    民    國    99    年    4     月    30    日
                  民事第一庭    法  官  陳順珍
以上正本係照原本作成。
如對本判決上訴，須於判決送達後20日內向本院提出上訴狀。
中    華    民    國    99    年    4     月    30    日
                                書記官  陳筱筑

司法院資訊處製作；財團法人民間司法改革基金會備份。
